臺灣高雄地方法院刑事判決
111年度審易字第123號
公  訴  人  臺灣高雄地方檢察署檢察官
被      告  林陳麗秋


上列被告因竊盜案件，經檢察官提起公訴（110年度偵字第26815
號），本院判決如下：
    主  文
林陳麗秋犯竊盜罪，累犯，處有期徒刑陸月，如易科罰金，以新
臺幣壹仟元折算壹日。未扣案之犯罪所得側背包壹個、Iphone廠
牌手機壹支、現金新臺幣陸仟元均沒收，於全部或一部不能沒收
或不宜執行沒收時，追徵其價額。
    事  實
一、林陳麗秋於民國110年9月23日10時38分許，在高雄市○鎮區○
    ○○街00號賣花攤販前，見顏陳美雲停放在該處之車牌號碼00
    0-000號普通重型機車無人看管，竟意圖為自己不法之所有
    ，基於竊盜之犯意，打開該機車車廂並竊取顏陳美雲放置在
    車廂內之側背包1個（價值新臺幣【下同】3,000元，內含ip
    hone廠牌手機1支、身分證、健保卡、駕照、現金6,000元）
    ，得手後快步離去。
二、案經高雄市政府警察局前鎮分局報告臺灣高雄地方檢察署檢
    察官偵查起訴。　　
    理  由
壹、證據能力部分：
    本判決後述所引用之傳聞證據，縱無刑事訴訟法第159條之1
    至第159條之4或其他規定之傳聞證據例外情形，亦因當事人
    於本院準備程序時同意有證據能力（見本院卷第29頁），且
    本院審酌該等傳聞證據製作時之情況，並無違法不當及證明
    力明顯過低之瑕疵，以之作為證據，應屬適當，故依同法第
    159條之5第1項規定，認該等傳聞證據均有證據能力。
貳、實體部分：
一、認定犯罪事實所憑之證據及理由：
    訊據被告林陳麗秋固不否認有於上揭時地打開上開機車車  
    廂，然矢口否認有何竊盜犯行，辯稱：我不知道我為什麼要
    掀機車車廂，但我真的沒有偷東西云云。經查：
  ㈠上開犯罪事實，業經證人即被害人顏陳美雲（下稱被害人）
    於警詢時證述明確（見警卷第5至9頁），並有監視器影像畫
    面截圖共15張存卷可參（見警卷第10至17頁），且有本院勘
    驗監視器影像後所製成勘驗筆錄附件在卷可憑（見本院卷第
    67、73至87頁），被告亦不否認其有於上揭時地打開上開機
    車車廂之事實（見本院卷第27、69頁），是此部分事實堪以
    認定。
  ㈡被告雖以前詞置辯，然經本院勘驗案發現場監視器影像畫面
    後，勘驗結果略為：110年9月23日10時36分49秒至10時37分
    25秒期間，被告在路旁之攤販前方來回走動、張望、駐足；
    同日10時37分26秒至10時38分12秒期間，被告走至被害人停
    放之機車旁停留一下後，隨即在附近徘徊走動、駐足及張望
    ，並於同日10時38分7秒至12秒時，往被害人機車停放處前
    行並走到該機車旁；被告於同日10時38分13秒掀開被害人機
    車車廂並低頭往內看了一眼，復旋於同日10時38分17秒至19
    秒再次掀開該機車車廂後有手臂曲起疑似拿取東西的動作，
    於同日10時38分21秒時轉身離開被害人機車停放處，並逐漸
    快步離去；被告於同日10時38分24秒至25秒時有疑似將物品
    放置到其左手腋下的動作，此後被告左手均曲臂夾在身側而
    疑似挾著物品行進直至走進一旁的巷子，與被告先前徘徊走
    動時多兩手自然垂放身側之情狀不同等情（見本院卷第73至
    87頁），顯見被告於案發當天掀開被害人機車車廂後，有疑
    似自車廂內拿取物品並以左手將物品夾在身側離開現場之客
    觀舉動，而被告上開舉止亦與欲下手行竊之人會先找尋行竊
    標的並觀察周遭情況以確認該標的無人看管後，伺機快速下
    手行竊，再於竊得財物後快速離開現場之舉止相當。就此佐
    以被告於前往案發地點前，有先在他處停放其所騎乘機車並
    改變外套穿著後，再至案發地點為上開行為，復於離開案發
    現場後，再至停車處改變外套穿著後騎車離開一節，有監視
    器影像畫面截圖附卷可考（見警卷第10至17頁），而被告前
    述改變外套穿著之行為，核與行竊之人為避免其犯行遭人發
    覺所為掩飾外觀之行徑相符，益徵被告確有為本案竊盜犯行
    無訛。從而，被告空言辯稱其僅掀開被害人機車車廂，但無
    竊取任何財物云云，實屬事後卸責之詞，難以採信。
  ㈢綜上，本案事證明確，被告所為本案竊盜犯行堪以認定，應
    依法論科。
二、論罪科刑：
  ㈠核被告所為，係犯刑法第320條第1項之竊盜罪。
  ㈡被告前因竊盜案件，經本院分別以106年度聲字第3269號裁定
    應執行有期徒刑7月確定（下稱甲案）、107年度聲字第2762
    號裁定應執行有期徒刑1年5月確定（下稱乙案）；復因竊盜
    案件，經本院以107年度簡字第957號判決判處有期徒刑5 月
    、5月，並定應執行刑為有期徒刑8月確定（下稱丙案）；再
    因竊盜案件，經本院以107年度簡字第2603號判決判處有期
    徒刑5月確定（下稱丁案）；又因竊盜案件，經本院以107年
    度易字第355號判決判處有期徒刑6月、3月，並定應執行刑
    為有期徒刑7月確定（下稱戊案）；前開甲、乙、丙、丁、
    戊案接續執行，於109年7月9日假釋出監付保護管束，110年
    7月10日保護管束期滿，假釋未經撤銷，未執行之刑以已執
    行完畢論等情，有臺灣高等法院被告前案紀錄表1份在卷可
    參，是其於有期徒刑執行完畢後5年內，故意再犯本案有期
    徒刑以上之罪，為累犯。
  ㈢爰以行為人之責任為基礎，審酌被告不思以正當方法謀取生
    活上所需，竟為貪圖不法利益，率爾竊取他人財物，侵害他
    人之財產法益，顯乏尊重他人財產權之觀念，所為實屬不該
    ；兼衡被告竊得財物價值、行竊方式、否認犯行之犯後態度
    及其自陳之智識程度與經濟狀況（詳見本院卷第71頁）、有
    多次竊盜前案之素行（詳見卷附臺灣高等法院被告前案紀錄
    表，構成累犯部分不予重複評價）等一切情狀，量處如主文
    所示之刑，並諭知易科罰金之折算標準。
三、沒收部分：
  ㈠本案被告所竊得之側背包1個、iphone廠牌手機1支、現金6,0
    00元，均未扣案，且被告未返還或賠償被害人，爰依刑法第
    38條之1第1項前段、第3項之規定宣告沒收，並於全部或一
    部不能沒收或不宜執行沒收時，追徵其價額。
　㈡至被告竊得之身分證、健保卡、駕照等物，固亦屬被告之犯
    罪所得，且未返還予被害人，惟本院審酌該等物品本身價值
    低微，主要用於表彰或證明一定身分、資格或權利，且乏合
    法交易轉讓之價值，並可掛失補發，缺乏刑法上之重要性，
    爰均依刑法第38條之2第2項之規定，不予宣告沒收或追徵。
據上論斷，應依刑事訴訟法第299條第1項前段，判決如主文。
本案經檢察官陳麒提起公訴，檢察官范文欽到庭執行職務。 
中　　華　　民　　國　　111 　年　　4 　　月　　25　　日
                  刑事第五庭    法　官  林明慧
以上正本證明與原本無異。
如不服本判決應於收受送達後20日內向本院提出上訴書狀，並應
敘述具體理由；如未敘述上訴理由者，應於上訴期間屆滿後20日
內向本院補提理由書（均須按他造當事人之人數附繕本）「切勿
逕送上級法院」。
因疫情而遲誤不變期間，得向法院聲請回復原狀。
中　　華　　民　　國　　111 　年　　4 　　月　　25　　日
　　　　　　　　　　　　　　　　書記官　鄭永媚
附錄本判決論罪科刑法條：
中華民國刑法第320 條
意圖為自己或第三人不法之所有，而竊取他人之動產者，為竊盜
罪，處5 年以下有期徒刑、拘役或50萬元以下罰金。
意圖為自己或第三人不法之利益，而竊佔他人之不動產者，依前
項之規定處斷。
前二項之未遂犯罰之。